臺灣高雄地方法院刑事判決　　　　　　　96年度易字第661 號
公　訴　人　臺灣高雄地方法院檢察署檢察官
被　　　告　丙○○
上列被告因竊盜案件，經檢察官提起公訴（起訴案號：臺灣高雄
地方法院檢察署96年度速偵字第67號），嗣被告於本院準備程序
就被訴事實為有罪之陳述，經審判長告知被告簡式審判程序意旨
，並聽取當事人之意見後，本院合議庭裁定由受命法官獨任依簡
式審判程序審理、判決如下：
    主  文
丙○○犯竊盜罪，累犯，處有期徒刑拾月。
    事  實
一、丙○○前於民國94年，因竊盜案件，經臺灣臺南地方法院於
    94年10月31日，以94年度簡上字第180 號判決有期徒刑3 月
    確定，並於95年7 月1 日縮短刑期執行完畢，再於翌日即同
    月2 日出監。
二、詎丙○○仍不知悔改，於95年11月26日下午，騎乘其弟顏子
    傑所有而由丙○○使用之車牌號碼WFK-778 號機車一部，於
    同日下1 時30分許，途經高雄市○○區○○路216 號之寶陽
    生活館有限公司（以下簡稱小北百貨桂陽店）時，適見上開
    小北百貨桂陽店所有堆置在店外之騎樓地面上伯朗咖啡多箱
    ，惟無人看管之際，竟臨時起意欲飲用上開伯朗咖啡，而意
    圖為自己不法之所有，先停妥機車下車入上開店內佯裝購物
    ，伺機竊取上開堆置在店外之騎樓地面上伯朗咖啡，乘無人
    注意之際，竟徒手竊取上開騎樓地面上伯朗咖啡2 箱（價值
    約新臺幣778 元），將上開2 箱伯朗咖啡置放於其騎乘機車
    上，適遇店員甲○○巡視店外騎樓看見上情，而詢問丙○○
    是否已結帳，丙○○答稱已結帳畢，店員甲○○未再追詢即
    先行離去，此時，丙○○竊得上開2 箱伯朗咖啡後即騎車離
    去。嗣經甲○○發現有異，並自該店監視錄影系統光碟翻拍
    照片查知竊嫌報警，為警拘提丙○○到案，始悉上情。
二、案經高雄縣政府警察局小港分局報告臺灣高雄地方法院檢察
    署檢察官偵查起訴。
    理  由
壹、程序方面
一、按除被告所犯為死刑、無期徒刑、最輕本刑為三年以上有期
    徒刑之罪或高等法院管轄第一審案件者外，於法院行準備程
    序進行中，被告先就被訴事實為有罪之陳述時，審判長得告
    知被告簡式審判程序之旨，並聽取當事人、代理人、辯護人
    及輔佐人之意見後，裁定進行簡式審判程序；且受命法官行
    準備程序，與法院或審判長有同一之權限；又簡式審判程序
    之證據調查，不受刑事訴訟法第159 條第1 項、第161 條之
    2 、第161 條之3 、第163 條之1 及第164 條至第170 條規
    定之限制，刑事訴訟法第273 條之1 第1 項、第279 條第2
    項前段、第273 條之2 分別定有明文。
二、查本件被告所犯為死刑、無期徒刑、最輕本刑為三年以上有
    期徒刑以外之罪，且非高等法院管轄第一審之案件，其於準
    備程序就前揭被訴事實為有罪之陳述，經受命法官告知簡式
    審判程序之旨，並聽取當事人之意見後，本院認無不得或不
    宜改依簡式審判程序進行之處，爰依刑事訴訟法第273 條之
    1 第1 項、第284 條之1 ，裁定本件由受命法官獨任進行簡
    式審判程序，合先敘明。
貳、實體方面
一、上揭事實，業據被告丙○○於偵訊、本院96年2 月12日準備
    程序、審判程序時均供承不諱，核與證人甲○○生於警詢時
    之證述情節相符，並有本件警卷內檢附被告行竊監視錄影系
    統光碟翻拍照片10張、高雄市政府營利事業登記證、委任證
    明書、上開WFK-778 號機車分期付款合約書及其車籍等資料
    （見警卷第20至至29頁）在卷可稽。是被告任意性自白與事
    實相符，而本件事證明確，其上揭犯行堪以認定。
二、核被告丙○○所為，係犯刑法第320 條第1 項竊盜罪。又被
    告復於上開事實欄之犯罪前科紀錄，應執行有期徒刑3 月確
    定，並於95年7 月1 日縮短刑期執行完畢，再於翌日即同月
    2 日出監，有卷附臺灣高等法院被告前案紀錄表可按，其於
    上開有期徒刑執行完畢後，於5 年以內故意再犯本件有期徒
    刑以上之罪，為累犯，依刑法第47條第1 項規定，論以累犯
    ，並加重其刑。爰審酌被告因臨時起意欲飲用上開伯朗咖啡
    ，而為上開竊取之行為，實屬可議，惟念其於偵審時均坦承
    全部犯行，尚知錯而有悔改之意，並斟酌被告僅國小畢業，
    家中貧寒情況，有警詢筆錄在卷可參，及兼衡其犯罪之動機
    、目的、手段，及檢察具體處有期徒刑10月以上等一切情狀
    ，爰量處如主文所示之刑，以鼓勵有悔改被告及時醒悟，且
    不再為違法，用啟自新。
三、又被告為上開竊取犯行，核與前案臺灣高雄地方法院檢察署
    檢察官於95年12月13日以95年度偵字第31051 號聲請簡易判
    決處刑書、於95年12月18日以95年度偵字第29245 號、第30
    422 號起訴書之目前繫屬本院審理中案件，三者間之犯意不
    同、時間不同，並有上開聲請簡易判決處刑書、起訴書在卷
    可徵，是本院自得逕行判決，併此敘明。
據上論斷，應依刑事訴訟法第273 條之1 第1 項、第284 條之1
、第299 條第1 項前段，刑法第320 條第1 項、第47條第1 項、
第41條第1 項前段，刑法施行法第1 條之1 ，判決如主文。
本案經檢察官乙○○到庭執行職務。
中    華    民    國    96    年   2     月     13  　日
                  刑事第三庭  法  官  施添寶
以上正本證明與原本無異。
如不服本判決，應於收受送達後10日內向本院提出上訴書狀。
中    華    民    國    96    年   2     月     13  　日
 　　　　　　　　　　　       書記官  王翌翔
附錄本案判決論罪科刑法條
中華民國刑法第320 條（普通竊盜罪、竊佔罪）
意圖為自己或第三人不法之所有，而竊取他人之動產者，為竊盜
罪，處5年以下有期徒刑、拘役或500元以下罰金。
意圖為自己或第三人不法之利益，而竊佔他人之不動產者，依前
項之規定處斷。
前二項之未遂犯罰之。
